臺灣臺南地方法院刑事判決　　　　　　　 94年度訴字第327號
公　訴　人　臺灣臺南地方法院檢察署檢察官
被　　　告　甲○○
選任辯護人　乙○○　律師
　　　　　　丙○○　律師
上列被告因違反槍砲彈藥刀械管制條例案件，經檢察官提起公訴
（94年度偵字第3324號），本院判決如下：
    主  文
甲○○未經許可，持有可發射子彈具有殺傷力之改造手槍，累犯
，處有期徒刑壹年貳月，併科罰金新臺幣玖萬元，罰金如易服勞
役，以新臺幣玖佰元即銀元佰元折算壹日。扣案可發射子彈具
有殺傷力之改造手槍壹枝（槍枝管制編號：000000000
0號）及改造子彈拾壹顆均沒收。
    事  實
一、甲○○於民國九十年間因偽造文書等案件，經臺灣桃園地方
    法院以九十年度訴字第六二六號判處有期徒刑四月，於九十
    年七月十三日確定，入監執行後於九十一年一月十一日執行
    完畢，仍不知悔改。緣丁○○【涉犯連續轉讓可發射子彈具
    有殺傷力之改造手槍罪部分，業經本院判處有期徒刑二年，
    併科罰金新臺幣五十萬元，罰金如易服勞役，以罰金總額與
    六個月之日數比例折算，緩刑五年確定】自九十一年十二月
    間起至九十三年十月間止向唐守義【另案由本院審理中】連
    續取得仿貝瑞塔八四型，可發射子彈具有殺傷力之改造玩具
    手槍五枝、改造子彈一百顆，甲○○明知非經中央主管機關
    許可，不得持有槍砲彈藥刀械管制條例第四條第一項第一、
    二款所示其他可發射金屬或子彈具有殺傷力之各式手槍及上
    開手槍所使用之子彈，竟於九十二年十二月間某日在丁○○
    位於桃園縣龜山鄉○○路○段一二九巷四號住處，收受丁○
    ○上開所持有其中改造玩具手槍一枝（槍枝管制編號：00
    00000000號）及改造子彈二十顆，而無故持有之，
    並將之藏放在桃園縣龜山鄉○○路○段三七二號某廢棄工廠
    內。嗣唐守義因違反槍砲彈藥刀械管制條例案件為警查獲後
    ，先循線查獲丁○○，再由丁○○供出甲○○持有上開槍彈
    一事，甲○○遂告知所持有槍彈藏放地點，再由丁○○帶同
    警方於九十三年十一月二十七日至上開廢棄工廠內，起出改
    造玩具手槍一枝及改造子彈十七顆（經鑑驗試射六顆，尚餘
    十一顆），因而查獲上情。
二、案經內政部警政署刑事警察局移送臺灣臺南地方法院檢察署
    檢察官偵查起訴。
    理  由
一、上開犯罪事實，業據被告甲○○於本院審理時自白承認（見
    本院卷第一三○頁），核與證人即同案被告丁○○（見偵查
    卷一第六至十一、三四、四三至五三、五九至六一、六三至
    六六、七二至八九、一○二至一○四、一○九至一一○、一
    一六、一二一、一二二、一三一至一三三、一三六、一四三
    至一五○、一七三、一七四頁，本院卷第九至十一、三五頁
    ）、證人唐守義（見警卷第三二至三六頁，偵查卷一第二二
    、二三、三五、五五至五八、一三九至一四二頁）所為證述
    相符；復有蒐證照片十五張在卷可稽（見臺灣臺北地方法院
    檢察署九十三年度偵字第二一八九一號偵查卷第二三至三十
    頁），另有扣案改造手槍一枝及子彈十七顆可證（見上開北
    檢偵查卷第二一頁）；扣案槍枝及子彈經內政部警政署刑事
    警察局依據性能檢驗法、試射法鑑驗結果，送鑑改造貝瑞塔
    手槍一枝（槍枝管制編號0000000000號），認係
    由仿ＢＥＲＥＴＴＡ廠８４型半自動手槍製造之玩具手槍，
    換裝土造金屬槍管及土造金屬槍機而成之改造手槍，機械性
    能良好，可擊發適用子彈，認具殺傷力。扣案改造九二子彈
    十七顆，認均係直徑八釐米土造金屬彈頭之土造子彈，經取
    六顆試射結果，均可擊發，認具殺傷力。有該局九十四年一
    月三日刑鑑字第０９３０２３９９０３號槍彈鑑定書一份可
    查（見上開北檢偵查卷第四二至四四頁）。足認被告自白確
    與事實相符，綜上，本案事證明確，被告犯行應堪認定。
二、論罪科刑：
  (一)按行為後法律有變更者，適用裁判時之法律。但裁判前之法
    律有利於行為人者，適用最有利於行為人之法律。刑法第二
    條第一項定有明文。按槍砲彈藥刀械管制條例業於九十四年
    一月二十六日經總統公布，同年月二十八日生效施行（以下
    簡稱新法），其中新法將第十一條全文刪除（舊法第十一條
    第四項規定：「未經許可，持有、寄藏或意圖販賣而陳列第
    一項所列槍砲者，處一年以上七年以下有期徒刑，併科新臺
    幣七百萬元以下罰金。」），並將舊法第八條及第十一條合
    併修正，其中第四項修正為「未經許可，持有、寄藏或意圖
    販賣而陳列第一項所列槍枝者，處三年以上十年以下有期徒
    刑，併科新臺幣七百萬元以下罰金。」比較上開新舊法規定
    ，當以舊法之刑度較新法為有利。查本案被告甲○○未經許
    可無故持有改造玩具手槍及子彈，係自九十一年十二月間起
    至九十三年十一月二十七日止，揆諸前揭說明，自應適用最
    有利於行為人即修正前槍砲彈藥刀械管制條例第十一條第四
    項之規定。
  (二)核被告所為，係違反修正前槍砲彈藥刀械管制條例第十一條
    第四項持有改造手槍罪、同條例第十二條第四項持有改造子
    彈罪。被告同時持有改造手槍及子彈之行為，屬一行為觸犯
    數罪名之想像競合犯，應依刑法第五十五條前段規定，從一
    重依持有改造手槍罪處斷。又被告因偽造文書等案件，經法
    院判處有期徒刑四月確定，於九十一年一月十一日執行完畢
    ，有臺灣高等法院被告前案紀錄表附卷可查（見本院卷第十
    頁），其受有期徒刑之執行完畢，五年以內再犯本件有期徒
    刑以上之罪，為累犯，依刑法第四十七條之規定加重其刑。
  (三)爰審酌被告曾有妨害自由、偽造文書等前科，未經許可持有
    槍彈，雖未持之犯罪，仍危害社會治安甚鉅，但被告經查獲
    後，能主動配合相關案情之偵查，因之起出扣案槍枝及子彈
    ，雖一度否認犯罪，但事後能全部坦承，避免訴訟不必要勞
    費，於本院審理時態度良好，審理過程中亦深知違反槍砲彈
    藥刀械管制條例相關法令對社會所生之危害性，並斟酌起訴
    檢察官請求從輕量刑及蒞庭公訴檢察官具體求刑一年六月，
    以及辯護意旨所提被告目前基本生活情狀相關資料（見本院
    卷第一三六至一四○頁）等一切情狀，量處如主文所示之刑
    ，並就併科罰金部分諭知易服勞役之折算標準，以資懲儆。
  (四)扣案可發射子彈具有殺傷力之改造玩具手槍一枝（槍枝管制
    編號0000000000號）及改造子彈十一顆，均屬違
    禁物，應依刑法第三十八條第一項第一款之規定，將上開改
    造玩具手槍及子彈宣告沒收。至於其中六顆業經鑑驗試射，
    已非屬違禁物，另改造子彈三顆並未扣案，且無證據證明仍
    存在，為免執行困難，自均無庸宣告沒收。
據上論斷，應依刑事訴訟法第二百九十九條第一項前段，修正前
槍砲彈藥刀械管制條例第十一條第四項、槍砲彈藥刀械管制條例
第十二條第四項，刑法第二條第一項但書、第十一條前段、第五
十五條、第四十七條、第四十二條第二項、第三十八條第一項第
一款，罰金罰鍰提高標準條例第二條，判決如主文。
本案經檢察官黃如慧到庭執行職務。
中　　華　　民　　國　　94　　年　　8 　　月　　24　　日
             　　 刑事第四庭    審判長法　官　張瑛宗
                            　　      法　官　周紹武
                                      法　官　李東柏
以上正本證明與原本無異。
如不服本判決，應於判決送達後十日內，向本院提出上訴狀。
中　　華　　民　　國　　94　　年　　8 　　月　　24　　日
      　　　　　　　　　　　　　　　　書記官　簡湘雲
附錄本案論罪科刑法條全文：
修正前槍砲彈藥刀械管制條例第十一條第四項
未經許可，持有、寄藏或意圖販賣而陳列第一項所列槍砲者，處
一年以上七年以下有期徒刑，併科新臺幣七百萬元以下罰金。
槍砲彈藥刀械管制條例第十二條第四項
未經許可，持有、寄藏或意圖販賣而陳列子彈者，處五年以下有
期徒刑，併科新台幣三百萬元以下罰金。
